臺灣高等法院刑事判決
110年度上訴字第793號
上  訴  人  
即  被  告  李宗霖



上列上訴人即被告因詐欺等案件，不服臺灣士林地方法院109年
度金訴字第213號，中華民國110年1月13日第一審判決（起訴案
號：臺灣士林地方檢察署109年度偵字第16355號、第17600號）
，提起上訴，本院判決如下：
    主  文
原判決撤銷。
甲○○犯三人以上共同詐欺取財罪，處有期徒刑壹年。未扣案犯
罪所得新臺幣肆仟元沒收，於全部或一部不能沒收或不宜執行沒
收時，追徵其價額。
    犯罪事實
一、甲○○於民國109年9月8日，基於參與犯罪組織之犯意聯絡，
    透過「張喻翔」介紹，共同加入「張喻翔」及其他姓名年籍
    不詳之成年成員所組成三人以上以實施詐術為手段，具有持
    續性、牟利性及結構性之詐騙集團犯罪組織，擔任取款車手
    。甲○○於109年9月10日即與該詐騙集團成年成員共同意圖為
    自己不法所有，基於三人以上共同詐欺取財之犯意聯絡，先
    由該詐騙集團某成員於109年9月10日中午12時許，撥打電話
    對乙○○佯稱：妳孫子為人作保遭押走，需支付金錢，始可離
    去云云，致乙○○陷於錯誤，依指示於當日13時5分許將現金
    新臺幣（下同）20萬元，放置於臺北市○○區○○路000號對面
    之新興公園第4號停車格車輛車輪下方，甲○○隨即依指示於
    當日13時39分許，前往該處取走詐騙款項，至臺北車站某廁
    所交予「張喻翔」，並從中獲取4,000元作為報酬，「張喻
    翔」再轉交不詳上游成員朋分花用。嗣乙○○查覺受騙，報警
    處理，始查悉上情。
二、案經乙○○訴由臺北市政府警察局北投分局報告臺灣士林地方
    檢察署檢察官偵查起訴。
    理  由
壹、程序部分
一、按組織犯罪防制條例第12條第1項中段規定：「證人之筆錄
    ，以在檢察官或法官面前作成，並經踐行刑事訴訟法所定訊
    問證人之程序者為限，始得採為證據。」係以立法排除被告
    以外之人於警詢或調查中所為之陳述，得用刑事訴訟法第15
    9條之2、第159條之3及第159條之5之規定，是證人於警詢時
    之陳述，於違反組織犯罪防制條例案件，即絕對不具有證據
    能力，自不得採為判決基礎。上開規定係排除一般證人於警
    詢陳述之證據能力之特別規定，然被告於警詢之陳述，對被
    告本身而言，則不在排除之列（最高法院102年度台上字第2
    653號判決意旨參照）。準此，後述被告甲○○以外之人於警
    詢時之陳述，就被告涉及違反組織犯罪防制條例之罪名，絕
    對不具證據能力，不得採為判決基礎。
二、按被告以外之人，於審判外之陳述，雖不符合刑事訴訟法第
    159條之1至第159條之4之規定，但經當事人於審判程序同意
    作為證據，法院審酌該言詞陳述或書面陳述作成時之情況，
    認為適當者，亦得為證據；當事人、代理人或辯護人於法院
    調查證據時，知有第159 條第1項不得為證據之情形，而未
    於言詞辯論終結前聲明異議者，視為有前項之同意；刑事訴
    訟法第159條之5第1項、第2項分別定有明文。經查，除上開
    證據方法外，對於本判決下列所引用供述證據之證據能力，
    被告甲○○經合法傳喚並未到庭，然其於原審則表示均同意作
    為證據（原審卷第76頁），於上訴狀中亦未表明爭執證據能
    力之意思，檢察官則迄至言詞辯論終結前均未聲明異議，本
    院審酌上開證據資料製作時之情況，無不當取供及證明力明
    顯過低之瑕疵，認以之作為證據應屬適當，揆諸前開規定，
    認均有證據能力。
三、本判決所引用之非供述證據部分，與本案均有關聯性，復無
    證據證明係實施刑事訴訟程序之公務員以不法方式所取得，
    亦無刑事訴訟法第159條之4顯有不可信之情況與不得作為證
    據之情形，且經本院於審理期日依法進行證據之調查、辯論
    ，依刑事訴訟法第158條之4之反面解釋，應有證據能力。
貳、實體部分　　
一、上揭事實，業據被告於警詢、偵查及原審審理中坦承不諱（
    109年度偵字第16355號卷〈下稱偵字卷〉第19至25頁、第75至
    77頁、原審卷第84頁），且有告訴人乙○○於警詢中之證述（
    偵字卷第7至10頁）在卷可憑，另有臺北市○○區○○路000號對
    面新興公園週邊道路監視器影像截圖（偵字卷第49至54頁）
    、臺北市政府警察局北投分局長安派出所109年9月21日員警
    詹宇權職務報告各1份（偵字卷第11頁）附卷可佐，被告上
    揭任意性自白，核與事實相符，堪信為真實。本案事證明確
    ，被告犯行堪以認定，應予依法論科。
二、論罪科刑
  ㈠被告加入「張喻翔」」所屬詐欺集團成員間，係以詐騙他人
    金錢、獲取不法所得為目的，推由某成員以詐術騙取告訴人
    交付財物，復透過相互聯繫、分工，指派被告前往向其拿取
    現金20萬元，並交由集團其他成員輾轉收取款項，最終朋分
    花用，集團內部層層指揮，組織縝密，分工精細，自須投入
    相當之成本、時間，顯非為立即實施犯罪而隨意組成，可認
    具有結構性、持續性。又該詐欺集團成員除被告、「張喻翔
    」外，尚有向告訴人實施詐術行為等成年成員，核屬3人以
    上，以實施詐術為手段，所組成具牟利性及持續性之有結構
    性犯罪組織，合於組織犯罪防制條例第2條第1項所稱之犯罪
    組織，至為明確。
　㈡次按組織犯罪防制條例係藉由防制組織型態之犯罪活動為手
    段，以達成維護社會秩序、保障人民權益之目的，乃於該條
    例第3條第1項前段與後段，分別對於「發起、主持、操縱、
    指揮」及「參與」犯罪組織者，依其情節不同而為處遇，行
    為人雖有其中一行為（如參與），不問其有否實施各該手段
    （如詐欺）之罪，均成立本罪。然在未經自首或有其他積極
    事實，足以證明其確已脫離或解散該組織之前，其違法行為
    ，仍繼續存在，即為行為之繼續，而屬單純一罪，至行為終
    了時，仍論為一罪。又刑法上一行為而觸犯數罪名之想像競
    合犯存在之目的，在於避免對於同一不法要素予以過度評價
    。自然意義之數行為，得否評價為法律概念之一行為，應就
    客觀構成要件行為之重合情形、主觀意思活動之內容、所侵
    害之法益與行為間之關連性等要素，視個案情節依社會通念
    加以判斷。刑法刪除牽連犯之規定後，原認屬方法目的或原
    因結果，得評價為牽連犯之二犯罪行為間，如具有局部之同
    一性，或其行為著手實行階段可認為同一者，得認與一行為
    觸犯數罪名之要件相侔，依想像競合犯論擬。倘其實行之二
    行為，無局部之重疊，行為著手實行階段亦有明顯區隔，依
    社會通念難認屬同一行為者，應予分論併罰。因而，行為人
    以一參與詐欺犯罪組織，並分工加重詐欺行為，同時觸犯參
    與犯罪組織罪及加重詐欺取財罪，雖其參與犯罪組織之時、
    地與加重詐欺取財之時、地，在自然意義上非完全一致，然
    二者仍有部分合致，且犯罪目的單一，依一般社會通念，認
    應評價為一罪方符合刑罰公平原則，應屬想像競合犯，如予
    數罪併罰，反有過度評價之疑，實與人民法律感情不相契合
    （最高法院107年度台上字第1066號判決意旨參照）。經查
    ，被告於109年4、5月間起曾加入微信暱稱「小噴噴」、「
    萬」、「國」、「破壞神比魯斯」、「蔡睿霖」霖等人組成
    之詐騙集團，經檢察官偵查起訴涉犯參與組織罪嫌，此有臺
    灣新北地方檢察署檢察官109年度偵字第18586號、第28183
    號起訴書、臺灣桃園地方檢察署檢察官109年度少連偵字第2
    26號、第415號起訴書存卷可考，惟被告於該案109年6月18
    日交保後，7月開始曾從事鐵工、家具公司等正當工作，嗣
    後因為車禍腳受傷，才接受「張喻翔」邀約加入詐騙集團，
    與其前於109年4、5月間加入之詐騙集團不同等情，業據被
    告於原審訊問時供陳在卷（原審卷第29頁），足認被告本案
    所犯加重詐欺取財犯行，係被告參與「張喻翔」等人所屬詐
    欺集團之犯罪組織行為之「首次犯行」。
　㈢故核被告所為，係犯組織犯罪防制條例第3條第1項後段之參
    與犯罪組織罪、刑法第339條之4第1項第2款之3人以上共同
    詐欺取財罪。被告所犯上開各罪，係在同一犯罪決意及計畫
    下所為行為，雖然時、地，在自然意義上並非完全一致，然
    仍有部分合致，且犯罪目的單一，依一般社會通念，認應評
    價為一行為方符合刑罰公平原則，被告以一行為同時觸犯上
    開二罪名，為想像競合犯，應依刑法第55條規定，從一重之
    三人以上共同詐欺取財罪處斷。
　㈣起訴意旨固認被告所為，係犯刑法第339條之4第1項第2款之
    三人以上共同「冒用公務員名義」犯詐欺取財罪，惟犯罪事
    實欄未提及詐欺集團成員以冒用公務員名義之方式詐欺告訴
    人，且經檢察官於原審中更正被告所為不構成「冒用公務員
    名義為之」之加重要件（原審卷第27頁），本院爰依其更正
    而為審理，併此敘明。　　　　　
　㈤被告與姓名年籍不詳自稱「張喻翔」之成年人、其他詐騙集
    團所屬成年成員間，就參與犯罪組織、加重詐欺取財等犯行
    ，均係基於自己犯罪之意共同參與該組織之分工，各自分擔
    犯罪構成要件行為之一部，相互利用他人之行為，以達犯罪
    之目的，屬遂行前開犯行不可或缺之重要組成，縱被告無法
    確知其他成員之分工，亦與其他成員無直接聯絡，均無礙於
    其共同正犯之成立，其等間有犯意聯絡及行為分擔，應依刑
    法第28條規定論以共同正犯。
參、撤銷改判之原因
一、原審認被告所犯事證明確，予以論罪科刑，固非無見。惟查
    ，被告固有收取告訴人依詐騙集團指示放置於指定停車格車
    輛車輪下方之款項，並層層交付「張喻翔」與集團上游朋分
    花用之情，然非屬洗錢防制法所規範之洗錢行為，不應論以
    洗錢防制法第14條第1項之洗錢罪（詳如後開不另為無罪諭
    知所載），原判決認被告所為亦涉犯洗錢罪嫌，尚有未合。
二、被告上訴意旨略以：被告經警拘提到案時，已將同案交代清
    楚，共犯「張喻翔」亦已遭逮捕到案，同案共犯既為被告上
    游，應一起負擔賠償被害人之責等語。惟查，被告固於原審
    審理時，與告訴人達成和解，同意賠償告訴人所受詐騙金額
    20萬元，然迄未履行和解條件賠償告訴人，此有和解筆錄及
    原審公務電話紀錄各1份（原審卷第93頁、第113頁）附卷可
    憑，且被告與告訴人達成之和解金額雖高於被告實際獲取之
    犯罪所得4,000元，其中差額乃被告日後與其他同案共犯間
    ，如何另行求償之問題，況原判決所諭知沒收之犯罪所得，
    亦未超出被告實際獲得之金額，被告上訴意旨以此為由，指
    摘原判決不當，難認有理由，惟原判決既有前開可議之處，
    自應由本院將原判決予以撤銷改判。　
三、爰審酌被告正值青年，不思以正當途徑獲取財物，無視政府
    一再宣誓掃蕩詐騙犯罪之決心及法規禁令，仍加入詐騙集團
    之犯罪組織，擔任取款車手工作，與其他犯罪組織成員利用
    一般民眾欠缺法律專業知識，共同遂行詐騙行為，牟取不法
    報酬，所為罔顧法令及他人權益，助長詐騙歪風，紊亂社會
    經濟秩序，並造成告訴人財產損害金額非低，其雖與告訴人
    達成和解，但迄今未履行和解條件，告訴人之損害未獲得任
    何填補，實屬不該，兼衡其參與犯罪之程度、手段、分工、
    犯罪所得、自陳高中肄業之智識程度、其與哥哥共同負擔家
    計之生活狀況（原審卷第86至87頁），及犯罪後坦承犯行之
    態度等一切情狀，量處如主文第2項所示之刑。
四、沒收
　㈠按犯罪所得，屬於犯罪行為人者，沒收之。但有特別規定者
    ，依其規定。前2項之沒收，於全部或一部不能沒收或不宜
    執行沒收時，追徵其價額。犯罪所得已實際合法發還被害人
    者，不予宣告沒收或追徵。刑法第38條之1第1項、第3項、
    第5項分別定有明文。又共同正犯之犯罪所得，沒收或追徵
    ，應就各人所分得之數額分別為之，所謂各人「所分得」，
    係指各人「對犯罪所得有事實上之處分權限」，法院應視具
    體個案之實際情形而為認定：倘若共同正犯各成員內部間，
    對於不法利得分配明確時，應依各人實際分配所得宣告沒收
    。
　㈡被告取走告訴人受詐騙款項20萬元後，僅從中獲取4,000元酬
    勞，餘款均交付「張喻翔」轉交詐欺集團上游，業據被告供
    述在卷（原審卷第87頁），被告犯罪所得為4,000元，且迄
    未返還告訴人，爰依刑法第38條之1第1項前段、第3項規定
    諭知沒收，並於全部或一部不能沒收或不宜執行沒收時，追
    徵其價額。
  ㈢警方於109年9月24日，將被告拘提到案並執行搜索，固扣得
    蘋果廠牌手機1支（IMEI：00000000000000，含門號0000000
    000號SIM卡1張），固為被告所有，然非供其聯絡詐欺犯行
    所用，此據被告於偵查及原審審理時供述明確（偵字卷第75
    至77頁、原審卷第85頁），此外，亦查無證據證明係供被告
    犯本案所用之物，爰不予宣告沒收。
五、不予宣告強制工作部分
　㈠按「犯第1項之罪者，應於刑之執行前，令入勞動場所，強制
    工作，其期間為3年」，組織犯罪防制條例第3條第3項定有
    明文，而修正前組織犯罪防制條例，對發起、主持、操縱、
    指揮或參與集團性、常習性及脅迫性或暴力性犯罪組織者，
    應於刑後強制工作之規定，經司法院釋字第528號解釋尚不
    違憲；嗣該條例第2條第1項所稱之犯罪組織，經二次修正，
    已排除原有之「常習性」要件，另將實施詐欺手段之具有持
    續性或牟利性之有結構性組織，納入本條例適用範圍，並對
    參與犯罪組織之行為人，於第3條第1項後段但書規定「參與
    情節輕微者，得減輕或免除其刑」。惟同條第3項仍規定「
    應於刑之執行前，令入勞動場所，強制工作，其期間為3年
    」，而未依個案情節，區分行為人是否具有反社會的危險性
    及受教化矯治的必要性，一律宣付刑前強制工作3年。然則
    ，衡諸該條例所規定之強制工作，性質上原係對於有犯罪習
    慣，或因遊蕩、懶惰成習而犯罪者，所為之處置，修正後該
    條例既已排除常習性要件，從而，本於法律合憲性解釋原則
    ，依司法院釋字第471號關於行為人有無預防矯治其社會危
    險性之必要，及比例原則等與解釋意旨不相衝突之解釋方法
    ，為目的性限縮，對犯該條例第3條第1項之參與犯罪組織罪
    者，視其行為之嚴重性、表現之危險性、對於未來行為之期
    待性，以及所採措施與預防矯治目的所需程度，於有預防矯
    治其社會危險性之必要，且符合比例原則之範圍內，由法院
    依該條例第3條第3項規定，一併宣告刑前強制工作（最高法
    院刑事108年度台上字第2306號判決意旨參照）。
　㈡被告加入詐欺集團負責取款車手工作，詐騙告訴人款項，固
    有不該，然其並非居於核心或重要地位，加入詐欺集團後，
    僅為本案1次詐欺犯行即經查獲，堪認被告參與犯罪集團之
    時間甚短，且被告並非親自對告訴人實施詐騙，僅係擔任取
    款車手工作，非屬詐騙集團之上游人員，亦非犯罪組織中主
    導地位之重要角色，況於本案犯行獲利金額僅4,000元，復
    已坦承犯行，尚有悔意，足徵被告行為之嚴重性及表現之危
    險性非高；又被告自承曾擔任鐵工、家具公司等正職，有正
    當職業，具備工作技能，顯非遊蕩、懶惰成習之人，其經本
    院諭知如主文第2項所示之有期徒刑，已達預防矯治目的所
    需程度，因認無再以強制工作預防矯治其社會危險性之必要
    ，尚無適用組織犯罪防制條例第3條第3項規定，對被告再為
    宣告強制工作之必要，併予敘明。
肆、不另為無罪諭知
一、公訴意旨另認被告所為，亦涉犯洗錢防制法第14條第1項之
    洗錢罪嫌。
二、按犯罪事實應依證據認定之，無證據不得認定犯罪事實；不
    能證明被告犯罪者，應諭知無罪之判決，刑事訴訟法第154
    條第2項、第301條第1項分別定有明文。認定不利於被告之
    事實，須依積極證據，苟積極證據不足為不利於被告事實之
    認定時，即應為有利於被告之認定，更不必有何有利之證據
    ；認定犯罪事實所憑之證據，雖不以直接證據為限，間接證
    據亦包括在內，然而無論直接或間接證據，其為訴訟上之證
    明，須於通常一般之人均不致有所懷疑，而得確信其為真實
    之程度者，始得據為有罪之認定，倘其證明尚未達到此一程
    度，而有合理之懷疑存在時，事實審法院復已就其心證上理
    由予以闡述，敘明其如何無從為有罪之確信，因而為無罪之
    判決，尚不得任意指為違法，最高法院30年上字第816 號、
    76年台上字第4986號判例意旨可資參照。
三、經查　　　　
　㈠按掩飾或隱匿特定犯罪所得之本質、來源、去向、所在、所
    有權、處分權或其他權益者，為洗錢防制法第2條第2款所規
    定之洗錢行為。揆諸本款之立法理由，乃係欲將洗錢之各階
    段行為（包括處置、分層化、整合等各階段）予以明文規範
    ，因而就其中分層化之階段，參酌維也納公約第3條第1項第
    b款第ⅱ目規定之洗錢類型或態樣，例如出具虛假買賣契約書
    以掩飾不法金流、貿易洗錢態樣中以虛假貿易外觀掩飾不法
    金流移動、惡意擔任不動產名義人以掩飾購置該不動產之不
    法所得來源、提供帳戶以隱匿不法所得去向等，並參酌澳門
    預防及遏止清洗黑錢犯罪法第3條第3項等規定，而為本款之
    制定。職是之故，本款洗錢行為所稱之「掩飾」或「隱匿」
    行為之理解，自係以行為人另有類如上例等之具體行為，以
    製造金流斷點，隱匿不法所得（例如將贓款匯入人頭帳戶後
    領出，以隱匿不法所得之去向），或藉此漂白該不法所得，
    使該不法所得來源合法化，而掩飾該不法所得（例如佯以虛
    偽交易外觀，掩飾不法所得之來源），方能適法評價為本款
    「掩飾」或「隱匿」之洗錢行為。故如僅係犯罪集團內部成
    員間獲取不法所得後之單純交付行為，渠等並無另有上揭製
    造金流斷點之隱匿行為或使不法所得來源合法化之掩飾行為
    ，縱仍致使檢警難以查緝該等犯罪行為人及渠等不法所得，
    而發生實際上等同隱匿或掩飾之效果，仍與另有非法隱匿或
    掩飾之具體行為不同，自非屬本款所欲規範之洗錢行為。否
    則，任何數人間共犯之財產犯罪，只要該財產犯罪符合洗錢
    防制法所規定之特定犯罪，渠等間一有內部間單純交付不法
    所得之行為（例如內部間之分贓），即認渠等復涉犯洗錢罪
    ，豈非所有共犯特定財產罪者均可能成立洗錢罪，無限擴大
    本款洗錢罪之適用範疇，而逸脫防制洗錢之立法本旨，其理
    自不待言。
　㈡被告所屬詐欺集團向告訴人詐騙，係由擔任車手之被告直接
    向告訴人收取財物，層層轉交上游而朋分花用，其間收取、
    轉交錢財行為，僅係詐欺所得於詐欺集團成員間之單純內部
    移動，並非另有任何製造金流斷點或使詐欺所得來源合法化
    之洗錢具體行為。至原判決雖認定被告涉犯洗錢罪嫌而援引
    之最高法院108年度台上字第1744號判決，其判決意旨敘明
    詐欺集團成員向被害人施用詐術後，為隱匿詐欺所得去向，
    乃誘騙被害人將受騙款項匯至其等所掌控之人頭帳戶，而製
    造金流斷點，自該當洗錢罪。然被告所屬詐欺集團並非利用
    人頭帳戶、虛假交易外觀等掩飾或隱匿詐欺所得之行為，充
    其量其係將不法詐欺所得置於詐欺集團實力支配下之舉動，
    而應視為詐欺犯行之一部分，其與所屬詐欺集團所為犯罪行
    為之金流軌跡明確，並不足以使詐欺所得之來源合法化，亦
    未以人頭帳戶等方式製造金流斷點，尚無從掩飾、隱匿詐欺
    所得與本案犯罪之關聯性，自非屬洗錢防制法所規範之洗錢
    行為，核與洗錢防制法第14條第1項之洗錢罪有間。
  ㈢綜上，依檢察官所提證據資料尚不足以證明被告確有洗錢犯
    行，本應為無罪之諭知，惟起訴意旨認此部分與上開經本院
    認定有罪部分具想像競合犯之裁判上一罪關係，爰不另為無
    罪之諭知。
伍、被告經本院合法傳喚，無正當之理由不到庭，爰不待其陳述
    ，逕以一造辯論而為判決。　　
據上論斷，應依刑事訴訟法第369條第1項前段、第371條、第364
條、第299條第1項前段，組織犯罪防制條例第3條第1項後段，刑
法第11條前段、第28條、第339條之4第1項第2款、第55條、第38
條之1第1項前段、第3項，刑法施行法第1條之1第1項，判決如主
文。
本案經檢察官陳韻中提起公訴，檢察官李叔芬到庭執行職務。
中　　華　　民　　國　　110 　年　　4 　　月　　29　　日
                  刑事第九庭    審判長法　官  潘翠雪
                                      法　官  陳信旗
                                      法　官  俞秀美
以上正本證明與原本無異。
如不服本判決，應於收受送達後20日內向本院提出上訴書狀，其
未敘述上訴之理由者並得於提起上訴後20日內向本院補提理由書
（均須按他造當事人之人數附繕本）「切勿逕送上級法院」。
                                      書記官  謝崴瀚
中　　華　　民　　國　　110 　年　　4 　　月　　29　　日

附錄：本案論罪科刑法條全文 
組織犯罪防制條例第3條
發起、主持、操縱或指揮犯罪組織者，處3年以上10年以下有期
徒刑，得併科新臺幣1億元以下罰金；參與者，處6月以上5年以
下有期徒刑，得併科新臺幣1千萬元以下罰金。但參與情節輕微
者，得減輕或免除其刑。
具公務員或經選舉產生之公職人員之身分，犯前項之罪者，加重
其刑至二分之一。
犯第1項之罪者，應於刑之執行前，令入勞動場所，強制工作，
其期間為3年。
前項之強制工作，準用刑法第90條第2項但書、第3項及第98條第
2項、第3項規定。
以言語、舉動、文字或其他方法，明示或暗示其為犯罪組織之成
員，或與犯罪組織或其成員有關聯，而要求他人為下列行為之一
者，處3年以下有期徒刑，得併科新臺幣3百萬元以下罰金：
一、出售財產、商業組織之出資或股份或放棄經營權。
二、配合辦理都市更新重建之處理程序。
三、購買商品或支付勞務報酬。
四、履行債務或接受債務協商之內容。
前項犯罪組織，不以現存者為必要。
以第5項之行為，使人行無義務之事或妨害其行使權利者，亦同
。
第5項、第7項之未遂犯罰之。

中華民國刑法第339條之4
犯第339條詐欺罪而有下列情形之一者，處1年以上7年以下有期
徒刑，得併科1百萬元以下罰金：
一、冒用政府機關或公務員名義犯之。
二、三人以上共同犯之。
三、以廣播電視、電子通訊、網際網路或其他媒體等傳播工具，
    對公眾散布而犯之。
前項之未遂犯罰之。